【裁判字號】    92,交聲,1354
【裁判日期】    921121
【裁判案由】    違反道路交通管理處罰條例聲明異議
【裁判全文】
臺灣臺北地方法院交通事件裁定                  九十二年度交聲字第一三五四號
      異  議  人
      即受處分人  甲○○
右列受處分人因違反道路交通管理處罰條例案件，對於台北市交通事件裁決所中華民
國九十二年十月十四日所為之處分（原處分案號：北市裁三字第裁二二—ＺＣ000
0000號），聲明異議，本院裁定如左：
    主      文
異議駁回。
    理      由
一、按高速公路交通管制規則第五條規定：汽車行駛高速公路應依速限標誌指示。又
    按汽車行駛於高速公路或設站管制之道路，而不遵管制之規定者，處汽車駕駛人
    新臺幣（下同）三千元以上六千元以下罰鍰，道路交通管理處罰條例第三十三條
    第一項定有明文。而汽車駕駛人駕駛汽車違反道路交通管理處罰條例第三十三條
    規定者，除應依該條處罰鍰外，並予記違規點數一點，道路交通管理處罰條例第
    六十三條第一項第一款亦定有明文。另汽車駕駛人在道路超速行駛，為警當場攔
    停者，處罰機關固應對汽車之駕駛人為處罰，惟若舉發機關並非當場對該部汽車
    攔停，而係依違反道路交通管理處罰條例第七條之二第一項第六款規定，以科學
    儀器取得違規證據資料（如照相機或測速器）逕行舉發者，此際舉發機關只能依
    上開處罰條例第七條之二第二項規定於查明汽車所有人姓名或名稱、住址後，掣
    單舉發處罰之，而如經舉發之汽車所有人在舉發通知單之應到案日期前到案，並
    告知處罰機關該名超速駕駛之汽車違規駕駛人姓名、
    處罰機關應即依違反道路交通管理事件統一裁罰基準及處理細則第二十四條規定
    處罰該名違規駕駛人。
二、本件受處分人駕駛車號Ｓ九—０五五六號自用小客車於民國九十二年一月五日九
    時四十二分許，行經國道一號公路南向一百五十二公里處，該路段最高速限時速
    九十公里，竟以時速一百一十二公里之速度駕駛，超速二十二公里，經內政部警
    政署國道公路警察局第三警察隊（下稱舉發機關）以電腦雷達自動照相測速器測
    得超速，認為受處分人有違反前揭道路交通管理處罰條例第三十三條第一項規定
    之行為，逕行掣發九十二年二月十四日公警局交字第ＺＣ0000000號舉發
    違反道路交通管理事件通知單予以舉發，嗣受處分人於應到案日期前到案，經原
    處分機關函請舉發機關調查結果，仍認受處分人有上開違規行為，原處分機關乃
    依前揭道路交通管理處罰條例第三十三條第一項及違反道路交通管理事件統一裁
    罰基準表等規定，於九十二年十月十四日以北市裁三字第裁二二—ＺＣ0000
    000號裁決書裁處三千元罰鍰，且依同條例第六十三條第一項第一款規定（漏
    列第一款）並予記受處分人違規點數一點。
三、受處分人聲明異議意旨略以：伊被舉發之違規時間、地點，內政部警政署國道公
    路警察局係以科學儀器測得異議人超速，惟該測速照相機是否為公路主管機關合
    法設置之測速照相機？該測速照相機是否係正常運作而無故障之情形？該路段是
    否有速限之標誌云云。經查，受處分人於前揭時地駕駛前開自用小客車超速行駛
    之違規事實，有違規照片一幀在卷可稽，並經原舉發機關於九十二年十月八日以
    公警國三交訴字第０九二０００二九三七號函說明：「本隊九十二年二月十四日
    掣填公警局交字第ＺＣ0000000號違規單，逕行舉發Ｓ九—０五五六號自
    小客車，在速限九十公里路段即『國道一號公路南向一五二公里處』行速一一二
    公里、超速二十二公里，為本隊使用電腦雷達自動照相測速器鎖定照相採證後，
    依採證照片舉發。經查本隊目前所使用雷達測速照相機，均為國外進口高科技精
    密儀器，據製造商、代理商稱在出廠前均獲該國中央標準局證明部門認證，本隊
    並定期送由經濟部標準檢驗局檢定合格在案。另查單記違規時、地之前，在國道
    一號公路南向一五０公里加八五０公尺、一五一公里加一五０公尺處，分別豎立
    有速限九十公里之標誌... 」明確，有上開函文及所附之九十年十二月一日起即
    已於國道一號公路南向一五０公里加八五０公尺及一五一公里加一五０公尺處架
    空及外側速限標誌照片三張、經濟部標準檢驗局九十一年十二月十日雷達測速儀
    檢定合格證書（檢定日期為九十一年十二月十日、有效期限為九十二年十二月三
    十一日）一份附卷可憑。本件舉發單位依道路交通管理處罰條例第七條之二第一
    項第六款規定，以科學儀器即路邊電腦雷達自動照相測速器照相取得違規證據資
    料，即得逕行舉發，受處分人空言辯稱測速照相機非公路主管機關合法設置，且
    質疑該舉發路段無速限之標誌云云，要屬事後卸責之詞，不足採信。本件事證明
    確，受處分人之前揭違規行為，堪以認定。
四、綜上所述，受處分人確有於前揭時地駕駛前開車號自用小客車於高速公路超速行
    駛之違規行為，從而，原處分機關依前揭道路交通管理處罰條例第三十三條第一
    項及違反道路交通管理事件統一裁罰基準表等規定，於九十二年十月十四日以北
    市裁三字第裁二二—ＺＣ0000000號裁決書裁處三千元罰鍰，且依同條例
    第六十三條第一項第一款規定（漏列第一款）並予記受處分人違規點數一點，核
    無違誤，本件受處分人之異議為無理由，自應將其異議駁回。
據上論斷，應依道路交通案件處理辦法第十九條，裁定如主文。
中      華      民      國    九十二    年    十一    月    二十一      日
                                      臺灣臺北地方法院交通法庭
                                          法  官  黎惠萍
右正本證明與原本無異。
如不服本裁定，應於裁定送達後五日內向本院提出抗告狀。
                                          書記官  楊麗娟
中      華      民      國    九十二    年    十一    月    二十一      日


司法院資訊處製作；財團法人民間司法改革基金會備份。
